【裁判字號】    97,交抗,349
【裁判日期】    970710
【裁判案由】    聲明異議
【裁判全文】
臺灣高等法院高雄分院刑事裁定         97年度交抗字第349號
    抗  告  人
    即受處分人  甲○○
上列抗告人因違反道路交通管理處罰條例聲明異議案件，不服臺
灣高雄地方法院中華民國97年6 月9 日裁定（97年度交聲字第94
9 號），提起抗告，本院裁定如下：
    主  文
抗告駁回。
    理  由
一、抗告意旨略以：抗告人即受處分人甲○○有關本案違規事由
    ，已超過5 年時效，罰單應已失效，不應再裁罰，為此提起
    抗告云云。
二、按受處分人不服道路交通管理處罰條例第8 條所定主管機關
    所為之處罰者，得於接到裁決書之翌日起20日內，向管轄地
    方法院聲明異議；又交通法庭認聲明異議不合法律上之程式
    ，且其不合法律上之程式無從補正者，應以裁定駁回之，道
    路交通管理處罰條例第87條第1 項、道路交通案件處理辦法
    第18條前段分別定有明文。是受處分人自應依法於上開規定
    期間內向法院聲明異議，倘其逾期始行提出異議者，於法即
    有不合，法院自應裁定駁回；次按，依道路交通管理處罰條
    例第87條規定向管轄法院聲明異議之期間，自裁決送達之翌
    日起算，並得依法扣除在途期間；又送達應於受送達人之住
    居所、事務所或營業所為之；而於應送達處所不獲會晤應受
    送達人時，得將文書付與有辨別事理能力之同居人、受僱人
    或應送達處所之接收郵件人員，行政程序法第73條第1 項亦
    有明文。
三、經查：
（一）異議人於民國89年7 月20日11時1 分許，因騎乘之車牌號
      碼EFU-615 號輕型機車在高雄市○○路上，停車時間、位
      置、方式及車種不依規定，遭警開立舉發通知單，嗣經高
      雄市政府交通局開立裁決書，裁罰異議人新臺幣1,200 元
      之罰鍰在案等情，有本件舉發違反道路交通管理事件通知
      單、照片、裁決書在原審卷第30頁、第31頁、第35頁可按
      。
（二）前開裁決書於93年5 月20日開立後，係於同年月24日，由
      郵政機關送達異議人位於高雄市○○○路212 號5 樓之4
      之戶籍地，並經異議人戶籍地之管理員溫永忠代為收受之
      事實，有高雄市政府交通局送達證書1 紙在卷可稽（見本
      院卷第39頁），是以本件裁決書於93年5 月24日業已合法
      送達予異議人之事實，亦堪認定。故原處分機關之裁決書
      已於93年5 月24日發生送達效力。
（三）異議人住所地在高雄市，依司法院所發布之「法院訴訟當
      事人在途期間標準」第4 條第1 款第1 目之規定，不須加
      計在途期間，故異議人如欲聲明異議，應於接到裁決書之
      翌日起20日內，算至93年6 月13日屆滿，惟93年6 月13日
      為國定假日，故依民法第122 條之規定，異議人之異議期
      間應延至上開休息日之次日即93年6 月14日止，始確定屆
      至。異議人遲至97年5 月9 日始具狀向原審法院提出異議
      ，此有異議狀上之原審法院收文章可稽（見原審卷第1 頁
      ）。是以，異議人聲明異議顯已逾20日之法定不變期間，
      參照前揭法律規定，異議人本件聲明異議於法未合，自應
      由裁定駁回。
四、原審裁定依道路交通管理處罰條例第87條第1 項、道路交通
    案件處理辦法第18條前段之規定，以異議人聲明異議逾期，
    而裁定駁回抗告人之異議，經核並無違誤。抗告人抗告意旨
    ，以本件交通違規事件，已超過5 年時效，罰單應已失效，
    不應再裁罰為由，指摘原裁定不當云云。然查：受處分人違
    規之時間為89年7 月20日，但前開裁決書於93年5 月20日開
    立後，係於同年月24日合法送達，故本件並無時效完成之問
    題。是抗告人抗告，並無理由，應予駁回。
五、據上論結，應依道路交通案件處理辦法第26條，刑事訴訟法
    第412 條，裁定如主文。
中    華    民    國    97    年    7     月    10    日
                  刑事第二庭    審判長法  官    林正雄
                                      法  官    陳啟造
                                      法  官    黃壽燕
以上正本證明與原本無異。
不得再抗告。
中    華    民    國    97    年    7     月    10    日
                                      書記官    梁雅華


司法院資訊處製作；財團法人民間司法改革基金會備份。
